【裁判字號】    97,抗,158
【裁判日期】    971216
【裁判案由】    本票裁定
【裁判全文】
臺灣桃園地方法院民事裁定               97年度抗字第158號
抗  告  人  甲○○
            丙○○
相  對  人  福灣企業股份有限公司
法定代理人  乙○○
上列抗告人因與相對人間本票裁定事件，對於中華民國97年7 月
3 日本院簡易庭97年度司票字第4812號裁定提起抗告，本院裁定
如下：
    主  文
抗告駁回。
抗告程序費用新台幣壹仟元由抗告人負擔。
    理  由
一、本件相對人於原審主張：其執有抗告人於民國95年4 月27日
    共同簽發，面額為新台幣（下同）779,000 元，到期日為97
    年5 月27日，並免除作成拒絕證書之本票1 紙（下稱系爭本
    票），詎經屆期提示後未獲付款之事實，業據相對人提出與
    其主張相符之本票為證，是原裁定予以准許，即無不合。
二、抗告意旨略以：抗告人係因分期付款之買賣而簽發系爭本票
    予相對人，依民法第389 條之規定，須買受人遲付之金額已
    達全部價金之5 分之1 ，出賣人始得請求支付全部價金。抗
    告人雖曾於第25期遲延給付應給付之價金，嗣後並已補繳，
    而每期金額僅為15,152元，顯然未達全部買賣價金之5 分之
    1 ，且本期（第26期）應付之價金也已給付，抗告人並無積
    欠相對人到期而未給付之價金，相對人聲請本票裁定實有違
    上開規定及誠信原則，為此依法提起抗告，請求廢棄原裁定
    等語。
三、按執票人向本票發票人行使追索權時，得聲請法院裁定後強
    制執行。票據法第123 條定有明文。且按在票據上簽名者，
    依票上所載文義負責。票據法第5 條第1 項定有明文。又本
    票執票人依上開法條之規定，聲請法院裁定及抗告法院之裁
    定，僅依非訟事件程序，以審查強制執行許可與否，並無確
    定實體上法律關係存否之效力，如發票人就票據債務之存否
    有爭執時，應由發票人提起確認之訴，以資解決，最高法院
    56年度台抗字第714 號、57年度台抗字第76號分別著有判例
    可資參照。經查，相對人提出之系爭本票，已記載發票人、
    發票日、到期日、付款地及票面金額，則原裁定予以准許，
    形式上審查即無不合。至於抗告人上揭抗辯，縱令屬實，亦
    係其與相對人間實體上法律關係之爭執問題，依首揭法律規
    定及最高法院判例意旨，應由抗告人另行提起訴訟，以資解
    決，並非本件非訟程序所得審究。從而，本件抗告，為無理
    由，應予駁回。
四、據上論結，本件抗告為無理由，爰裁定如主文。
中    華    民    國    97    年    12    月    16    日
                  民事第一庭    審判長法  官  郭琇玲
                                      法  官  范明達
                                      法  官  陳婉玉
正本係照原本作成。
如不服本裁定，僅得於收受本裁定正本送達後10日內，以適用法
規顯有錯誤為理由，向本院提出再抗告狀（須附繕本一份及繳納
再抗告裁判費新台幣1,000 元），經本院許可後始可再抗告。
中    華    民    國    97    年    12    月    22    日
                                      書記官  謝泓哲


司法院資訊處製作；財團法人民間司法改革基金會備份。
